# Møte referater / B-team

**Gruppetime 29.01.2019 14:00-16:00**
Oppmøte: Benjamin Byrkjeland, Jonas Opsall, Bernhard Hjelen, Ørjan Tangen, Isak Steingrimsson.
 - Vi startet en Discord server for kommunikasjon
 - Diskuterte bakgrunn og erfaring til gruppemedlemmene
 - Ørjan ble utnevnt som teamlead, Isak ble utnevnt som kundekontakt
 - Vi gjorde oss kjennt med reglene til Roborally
 - Vi startet et git prosjekt
 
 
**Møte 01.01.2019**
Oppmøte: Benjamin Byrkjeland, Ørjan Tangen, resten var tilstede via tekst på Discord
 - Robert ble inkludert i Discord gruppen
 - Alle fikk klonet sjelett-prosjektet fra Git
  
  
**Gruppetime 29.01.2019 14:00 - 16:00**
Oppmøte: Benjamin Byrkjeland (30 min. sen), Jonas Opsall, Bernhard Hjelen, Ørjan Tangen
  - De som ikke hadde lastet ned IntelliJ
  - Bernhard satt opp klasse-kart og tar det på seg å oppdatere det i fremtiden
    Til neste gang
  - Klassekart skal sendes inn for fremmføring slides - gjøres av Bernhard
  - Prosjektspesifikasjon skal fullføres - gjøres av Ørjan
  - Spillerbrikke klasse skal lages - gjøres av Jonas
  

  
**Gruppetime 12.02.2019 14:15 - 16:00**
Oppmøte: Benjamin Byrkjeland, Jonas Opsahl, Bernhard Hjelen, Ørjan Tangen, Isak Steingrimsson
 - Vurdering av spillerbrikke, grei nok for øyeblikket
 - Bestemmt at vi skal lage grensesnitt for alle de objektene vi trenger
 - Grensenitt for brett og brikke ble fullført (for øyeblikket)
 - Videre diskusjoner om prensentasjon
Til neste gang
 - Liten reorginasering av prosjekt strukturen - Ørjan
 - Lage flere grensenitt
 
 **Møte 15.02.2019**
 Oppmøte: Benjamin Byrkjeland, Jonas Opsahl, Bernhard Hjelen, Ørjan Tangen, Isak Steingrimsson, Robert
  - Diskusjon og inspill til presentasjonen
  
**Gruppetime 19.02.2019 14:15 - 16:00**
Oppmøte: Benjamin Byrkjeland, Jonas Opsahl, Bernhard Hjelen, Ørjan Tangen, Isak Steingrimsson
  - Begynte arbeid på forskjellige Tiles
  - Snakk rundt UML
 
**Gruppetime 26.02.2019 14:15 - 16:00**
Oppmøte: Benjamin Byrkjeland, Jonas Opsahl, Bernhard Hjelen, Ørjan Tangen, Isak Steingrimsson
 - Gjennomgang av oppgavene til Oblig3
 - Gjennomgang av klassene vi har jobbet med
 - Snakk rundt UML
  
**Møte 01.03.2019 16:00 - 17:00**
Oppmøte: Benjamin Byrkjeland, Jonas Opsahl, Bernhard Hjelen, Ørjan Tangen, Isak Steingrimsson, Robert Frydenlund
 - diskutert bruk av branches, hvert gruppemedlem skal ha hver sin branch som de pusher til
 - diskutert kommunikasjon, skal kommunisere med Robert over discord på de obligatoriske gruppetimene
 - diskutert hvordan vi skal gå frem med koding, hovedsaklig angående Action klassen, skal forrandre Action klassen til å eksklusivt flytte brikkene. brikkene skal flyttes til å være på det logiske brettet 
    og ikke Gamecreen

**Gruppetime 05.03.2019 14:15 - 16:00**
Oppmøte: Benjamin Byrkjeland, Jonas Opsahl, Bernhard Hjelen, Ørjan Tangen, Isak Steingrimsson
 - Alle har nå sin egen branch på Git som de pusher til
 - Diskutert strukturen til Action klassen og implementasjon av kort
  
  
